【裁判字號】    92,上訴,1706
【裁判日期】    920923
【裁判案由】    違反槍砲彈藥刀械管制條例
【裁判全文】
臺灣高等法院刑事判決                          九十二年度上訴字第一七０六號
    上  訴  人  甲○○
    即  被  告
    選任辯護人  成介之  律師
右上訴人因違反槍砲彈藥刀械管制條例案件，不服臺灣臺北地方法院九十二年度訴字
第三六八號，中華民國九十二年四月三十日第一審判決（起訴案號：臺灣臺北地方法
院檢察署九十一年度偵字第一七二六０號），提起上訴，本院判決如左：
    主      文
上訴駁回。
    事      實
一、甲○○曾於民國八十七年間因賭博案件，經臺灣板橋地方法院判處有期徒刑六月
    確定，於八十八年四月十二日易科罰金執行完畢，猶不知悔改，明知可發射子彈
    具有殺傷力之改造玩具手槍及子彈係屬槍砲彈藥刀械管制條例第四條第一項第一
    款、第二款所列槍砲、彈藥，非經中央主管機關之許可，不得持有，竟未經許可
    ，於九十一年七月一日二十二時三十分許，在臺北縣新莊市○○路一九八號二樓
    之一住處，以新臺幣六萬元向年籍不詳綽號「阿川」之成年男子，購得可發射子
    彈具有殺傷力之仿ＢＥＲＥＴＴＡ廠半自動手槍製造改造玩具手槍一支（起訴書
    誤載為三支，業經檢察官當庭更正，槍枝管制編號0000000000號）及
    具殺傷力之直徑約８ＭＭ金屬彈頭之土製子彈六顆並持有之。嗣於九十一年七月
    七日凌晨零時四十分許，甲○○行經臺北市中山區○○○路與民生東路口，因行
    跡可疑而為警攔檢盤查，經依警要求打開其攜帶上開槍彈所用之黑色手夾包，而
    為警查獲並扣得上開可發射子彈具有殺傷力之仿ＢＥＲＥＴＴＡ廠半自動手槍製
    造之改造玩具手槍一支（槍枝管制編號0000000000號）、具殺傷力直
    徑約８ＭＭ金屬彈頭之土製子彈六顆（其中二顆業經鑑驗試射）。
二、案經臺北市政府警察局中山分局報告臺灣臺北地方法院檢察署檢察官偵查起訴。
    理      由
一、右揭犯罪事實，業據被告甲○○於偵查、原審及本院審理中坦承不諱，復經證人
    即查獲員警曹旭文於原審調查中證述在卷，且有扣押證明筆錄及查獲槍彈照片附
    卷及仿ＢＥＲＥＴＴＡ廠半自動手槍製造之改造玩具手槍一支（槍枝管制編號0
    000000000號）及直徑約８ＭＭ金屬彈頭之土製子彈六顆（其中二顆業
    經鑑驗試射）扣案足資佐證，足徵被告甲○○之自白與事實相符。又扣案之上開
    槍、彈，經送內政部警政署刑事警察局鑑驗結果：一送鑑改造手槍一支（槍枝管
    制編號0000000000號），認係仿ＢＥＲＥＴＴＡ廠半自動手槍製造之
    玩具手槍換裝土造金屬槍管改造而成，槍枝各部機械性能良好，認具殺傷力；二
    ，亦有該局九十一年八月六日刑鑑字第０九一０一九八四二三號鑑驗通知書一紙
    附卷可稽。綜上事證明確，被告右揭犯罪行為，已經證明，應予依法論科。
二、本件扣案之槍枝，查係仿ＢＥＲＥＴＴＡ廠半自動手槍製造之玩具手槍換裝土造
    金屬槍管改造而成，自屬槍砲彈藥刀械管制條例第四條第一項第一款所規定「其
    他可發射金屬或子彈具有殺傷力之各式槍砲」，子彈則屬同條例第四條第一項第
    二款之「彈藥」，依同條例第五條規定，非經中央主管機關許可，不得製造、販
    賣、運輸、轉讓、出租、出借、持有、寄藏或陳列，又槍砲彈藥刀械管制條例所
    規定之販賣行為，雖不以販入之後復行賣出為要件，只須以營利為目的，販入或
    賣出有一於此，犯罪即屬既遂（最高法院八十年度台上字第二四七三號判決參照
    ），然本件被告甲○○所購得槍枝、子彈，依審理所得證據，尚無從認定係基於
    營利之意圖而販入，揆諸前揭之說明，自難以販賣槍彈之罪名相繩。是核被告甲
    ○○所為，其中未經許可持有具有殺傷力槍枝部分，係犯槍砲彈藥刀械管制條例
    第十一條第四項未經許可無故持有其他可發射子彈具有殺傷力槍枝罪，未經許可
    持有子彈部分，則係犯槍砲彈藥刀械管制條例第十二條第四項未經許可無故持有
    彈藥罪。公訴人雖於起訴書內認被告甲○○所為係犯槍砲彈藥刀械管制條例第十
    一條第一項之未經許可販賣其他可發射子彈具有殺傷力槍枝罪及第十二條第一項
    未經許可販賣子彈罪，然檢察官於原審時就此部分行為應適用之法條當庭更正為
    槍砲彈藥刀械管制條例第十一條第四項之未經許可無故持有其他可發射子彈具有
    殺傷力之各式槍砲罪及第十二條第四項之未經許可無故持有彈藥罪，本院自無庸
    變更起訴法條。被告甲○○以一行為同時持有具殺傷力之土製子彈六顆，因僅侵
    害一法益而屬單純一罪，自應僅以持有彈藥一罪論；又其以一行為同時持有上開
    槍、彈，係以一行為觸犯數構成要件不同之罪名，為想像競合犯，應依刑法第五
    十五條規定，從一重之未經許可無故持有其他可發射子彈具有殺傷力之槍枝罪論
    處。被告甲○○曾於八十七年間因賭博案件，經臺灣板橋地方法院判處有期徒刑
    六月確定，於八十八年四月十二日易科罰金執行完畢，有本院被告全國前案紀錄
    表一份在卷可稽，其受有期徒刑之執行完畢，於五年以內再犯本件最重本刑為有
    期徒刑以上之罪，為累犯，應依刑法第四十七條之規定加重其刑。
三、原審法院經審理結果，認被告犯罪事證明確，援引槍砲彈藥刀械管制條例第十一
    條第四項、第十二條第四項，刑法第十一條前段、第五十五條、第四十七條、第
    四十二條第二項、罰金罰鍰提高標準條例第二條、現行法規所定貨幣單位折算新
    臺幣條例第二條，經審酌槍枝、彈藥均屬高度危險之物品，非經主管機關許可不
    得擅自持有，以維社會大眾安全，被告甲○○無故持有上開槍枝、子彈，嚴重危
    害社會安全，影響社會治安甚鉅，惟其犯後尚能坦承犯行，及其品行、犯罪動機
    、目的、手段、生活狀況、智識程度等一切情狀，判處被告有期徒刑二年六月，
    併科罰金新臺幣十萬元，罰金如易服勞役，以新臺幣九佰元（即銀元三佰元）折
    算壹日，並以扣案仿ＢＥＲＥＴＴＡ廠半自動手槍製造之改造玩具手槍一支（槍
    枝管制編號00000000000號），係屬違禁物，應依刑法第三十八條第
    一項第一款之規定宣告沒收之，又扣案之直徑約８ＭＭ金屬彈頭之土製子彈六顆
    ，其中二顆經試射之結果，雖具殺傷力，然因於鑑驗過程中擊發，而失其違禁物
    之性質，是僅就鑑驗所餘之子彈四顆，依刑法第三十八條第一項第一款之規定宣
    告沒收，經核原審判決認事用法均無不當或違法，量刑亦屬妥適，被告不服原審
    判決，以請求從輕量刑為由提起上訴，辯護人另以被告從事正當職業，有家人待
    扶養，並請求為緩刑宣告，亦難認允當，被告所提起上訴，為無理由，應予駁回
    。
據上論斷，應依刑事訴訟法第三百六十八條判決如主文。
本案經檢察官張啟彬到庭執行職務
中    華    民    國      九十二      年      九      月     二十三     日
                            臺灣高等法院刑事第十九庭
                                審判長法  官  許  國  宏
                                      法  官  洪  光  燦
                                      法  官  林  勤  純
右正本證明與原本無異。
如不服本判決應於收受送達後十日內向本院提出上訴書狀，未附理由時應於提起上訴
後十日內向本院補具上訴理由書狀（均應按他造人數提出繕本）。
                                      書記官  葉  瑩  庭
中    華    民    國      九十二      年      九      月     二十四     日
附錄本案論罪科刑法條：
槍砲彈藥刀械管制條例第十一條
未經許可，製造、販賣或運輸第四條第一項第一款所稱其他可發射金屬或子彈具有殺
傷力之各式槍砲者，處五年以上有期徒刑，併科新臺幣一千萬元以下罰金。
未經許可，轉讓、出租或出借前項所列槍砲者，處三年以上十年以下有期徒刑，併科
新臺幣七百萬元以下罰金。
意圖供自己或他人犯罪之用，而犯前二項之罪者，處無期徒刑或七年以上有期徒刑，
併科新臺幣一千萬元以下罰金。
未經許可，持有、寄藏或意圖販賣而陳列第一項所列槍砲者，處一年以上七年以下有
期徒刑，併科新臺幣七百萬元以下罰金。
第一項至第三項之未遂犯罰之。
槍砲彈藥刀械管制條例第十二條
未經許可，製造、販賣或運輸子彈者，處一年以上七年以下有期徒刑，併科新臺幣五
百萬元以下罰金。
未經許可，轉讓、出租或出借子彈者，處六月以上五年以下有期徒刑，併科新臺幣三
百萬元以下罰金。
意圖供自己或他人犯罪之用，而犯前二項之罪者，處三年以上十年以下有期徒刑，併
科新臺幣七百萬元以下罰金。
未經許可，持有、寄藏或意圖販賣而陳列子彈者，處五年以下有期徒刑，併科新臺幣
三百萬元以下罰金。
第一項至第三項之未遂犯罰之。


司法院資訊處製作；財團法人民間司法改革基金會備份。
